Minutes et répertoires du notaire Pierre BESNIER, 5 décembre 1719 - 21 avril 1730 (étude XXXVIII)
Archives nationales
- Minutes de Pierre BESNIER, 1719 - 1730; MC/ET/XXXVIII/185 - MC/ET/XXXVIII/250
  - Minutes. 1727, juillet - 1727, septembre, juillet 1727 - septembre 1727; MC/ET/XXXVIII/240
    - Contrat de mise en apprentissage, pour 5 ans, entre Barbe Bernier, veuve de Pierre Renou, loueur de carrosses, et Jean-Baptiste Lemaire, maître peintre, au profit de d'Antoine Renou, fils de Pierre, logé, nourri et blanchi par sa mère, sans deniers déboursés (approuvé par les gardes)., 7 septembre 1727; MC/ET/XXXVIII/240
      contrat d'apprentissage; Bernier, Barbe; Lemaire, Jean-Baptiste; Renou, Antoine; Renou, Pierre; loueur de véhicules; peintre
    - Lemaire (Jean Baptiste), maître peintre, rue Saint Martin § apprentissage, 7 septembre 1727; MC/ET/XXXVIII/240
      contrat d'apprentissage; Lemaire, Jean Baptiste
    - Contrat de mise en apprentissage pour 6 ans, entre Nicolas Fait Dieu, gagne-denier, et Jean Jacques Nicolas Drouart, maître sculpteur, au profit de Pierre Philémon Fait Dieu, âgé de 10 ans, fils de Nicolas, logé, nourri et blanchi par son maître, sans deniers déboursés, sauf 75 livres en cas de rupture., 9 septembre 1727; MC/ET/XXXVIII/240
      contrat d'apprentissage; Drouart, Jean Jacques Nicolas; Faitdieu, Nicolas; Faitdieu, Pierre Philémon; journalier; sculpteur
    - Champagne (Jean François) menuisier rue du Temple § Mariage de .., 21 septembre 1727; MC/ET/XXXVIII/240
      contrat de mariage; Champagne, Jean François
    - Contrat de mise en apprentissage pour 5 ans, entre Thomas Darme, faiseur de bas au métier, et Michel Lange, maître sculpteur, au profit de François Darme, âgé de 13 ans, fils de Thomas, logé et nourri par son maître pendant les 2 dernières années et demi, sans deniers déboursés (approuvé par les gardes en charge)., 30 septembre 1727; MC/ET/XXXVIII/240
      contrat d'apprentissage; Darme, François; Darme, Thomas; Lange, Michel; fabricant d'accessoires vestimentaires; sculpteur
  - Minutes. 1727, octobre - 1727, décembre, octobre 1727 - décembre 1727; MC/ET/XXXVIII/241
    - Obligation d'Adrien Vincent, maître peintre, envers la communauté des peintres et sculpteurs, pour 94 livres qui reste à payer pour sa réception à la maîtrise., 10 octobre 1727; MC/ET/XXXVIII/241
      obligation; Vincent, Adrien; peintre
    - Couturier (Claude) maître serrurier rue Saint Sauveur § délégation et nantissement, 12 octobre 1727; MC/ET/XXXVIII/241
      Couturier, Claude
    - Contrat de mise en apprentissage pour 5 ans, entre Louise Camus, femme de Jacques Muriot, cocher de carrosse, et Denis Antoine Gervais, maître sculpteur, au profit de Nicolas Moïse Muriot, âgé de 15 ans, fils de Jacques, logé, nourri et blanchi par sa mère, sans deniers déboursés (approuvé par les gardes)., 17 octobre 1727; MC/ET/XXXVIII/241
      contrat d'apprentissage; Camus, Louise; Gervais, Denis Antoine; Muriot, Jacques; Muriot, Nicolas Moïse; conducteur de véhicules; sculpteur
    - Gervais (Denis Antoine) maître Sculpteur, juré en charge rue Neuve Saint-Roch § apprentissage, 17 octobre 1727; MC/ET/XXXVIII/241
    - Contrat de mise en apprentissage pour 5 ans, entre Charles Delanoye, portier du palais des Tuileries, et François Roumier, sculpteur des bâtiments, au profit de Léonard Charles Delanoye, âgé de 15 ans, fils de Charles, logé, nourri et blanchi par son père, moyennant 150 livres (approuvé par les gardes en charge)., 20 octobre 1727; MC/ET/XXXVIII/241
      contrat d'apprentissage; Delanoye, Charles; Delanoye, Léonard Charles; Roumier, François (16..-1748); concierge; sculpteur
    - Le Blanc (Monseigneur) Secrétaire d'état ayant le département de la guerre § Traité de fourrages (pièce annexe) signature de Monseigneur Le Blanc Société, 25 octobre 1727; MC/ET/XXXVIII/241
    - Le Blanc (Monseigneur) Secrétaire d'Etat ayant le département de la guerre § déclaration, 25 octobre 1727; MC/ET/XXXVIII/241
      déclaration
    - Inventaire après décès de François Aignan, docteur en médecine, dont la prisée de la bibliothèque., 14 novembre 1727; MC/ET/XXXVIII/241
      Précisions sur le contenu: docteur (médecine)
      Fichier Bibliothèques XVIe-XVIIIe siècles, par Claire Béchu, Marie-Antoinette Fleury, Madeleine Jurgens, Xenia Pamfilova, 1953-1996 (fichier papier entièrement dématérialisé; voir contexte dans le Plan d’orientation général - Notaires de Paris, guides thématiques du Minutier).
      Date de création de la notice: 2012
      inventaire après décès; Aignan, François; docteur d'université; médecin
    - Canal de Picardie § Traité et 1er délibération, 12 décembre 1727; MC/ET/XXXVIII/241
      traité
    - Contrat de mise en apprentissage pour 5 ans, entre François Mallet, ébéniste, et Louis Guillaume, maître sculpteur, au profit d'Henri Mallet, âgé de 14 ans, fils de François, logé, nourri, blanchi et entretenu par son père, sans deniers déboursés (approuvé par les gardes en charge)., 23 novembre 1730; MC/ET/XXXVIII/241
      contrat d'apprentissage; Guillaume, Louis; Mallet, François; Mallet, Henri; sculpteur; ébéniste
    - Guillaume (Louis) maître sculpteur rue du Temple § apprentissage, 23 novembre 1730; MC/ET/XXXVIII/241
      contrat d'apprentissage; Guillaume, Louis
  - Minutes. 1728, janvier - 1728, mars, janvier 1728 - mars 1728; MC/ET/XXXVIII/242
    - Fouré (Jacques), maître peintre, à Montagne Sainte-Geneviève § Obligation rapportée .., 20 novembre 1723; MC/ET/XXXVIII/242
      obligation; Fouré, Jacques
    - ISICOT (Jean) Maître doreur sur cuivre faubourg Saint Martin § Bail .., 24 janvier 1728; MC/ET/XXXVIII/242
      bail; Isicot, Jean
    - CHOPINE (Pierre) Maître maçon Saint-Denis § Quittance donnée par .., 25 janvier 1728; MC/ET/XXXVIII/242
      quittance; Chopine, Pierre
    - QUIEN (Pierre) Horloger Rue du Grenier Saint-Lazare § Mariage de .., 30 janvier 1728; MC/ET/XXXVIII/242
      contrat de mariage; Quien, Pierre
    - Mise en apprentissage de Jean Baptiste Olivier, âgé de 14 ans, pour 5 ans, avec Michel Delarue, maître sculpteur, sans deniers déboursés., 1er février 1728; MC/ET/XXXVIII/242
      contrat d'apprentissage; Delarue, Michel; Olivier, Jean-Baptiste; sculpteur
    - DELARUE (Michel) maître sculpteur Rue du Vert Bois. § Mise en apprentissage chez .., 1er février 1728; MC/ET/XXXVIII/242
      contrat d'apprentissage; Delarue, Michel
    - OLIVIER (François) Maçon Rue de la Planchette § mise en apprentissage du fils de .., 1er février 1728; MC/ET/XXXVIII/242
      contrat d'apprentissage; Olivier, François
    - Leroy René, maître menuisier § Mise en apprentissage du fils de .., 16 février 1728; MC/ET/XXXVIII/242
      contrat d'apprentissage; Leroy, René
    - Menuisier (apprentissage) § Mise en .. de Leroy (René), âgé de 14 ans, pour 5 ans chez Renié (Pierre), qui le loge, nourrit, couche, blanchit et habille, moyennant 250 livres, 16 février 1728; MC/ET/XXXVIII/242
      contrat d'apprentissage; Leroy, René; Renié, Pierre
    - Renié (Pierre), maître menuisier, rue Basse § ? ? noblege chez .., 16 février 1728; MC/ET/XXXVIII/242
      Renié, Pierre
    - Filassier (Michel), marchand orfèvre § Procuration .., 28 février 1728; MC/ET/XXXVIII/242
      procuration; Filassier, Michel
    - CURÉ (Simon) Ciseleur Quai Pelletier § Don Mutuel .., 13 mars 1728; MC/ET/XXXVIII/242
      donation; Curé, Simon
    - BEAUREGARD (Jean) maître fondeur Rue du Ponceau .. § Notoriété., 19 mars 1728; MC/ET/XXXVIII/242
      Beauregard, Jean
    - FOURREAU (Jacques), Maître peintre doreur, Rue des Juifs § Obligation, 2 mai 1728; MC/ET/XXXVIII/242
      obligation; Fourreau, Jacques
    - MAGNEN (Etienne) Maçon faubourg Saint-Antoine § Transport de droits successifs .., 9 mai 1728; MC/ET/XXXVIII/242
      transport de droits; Magnen, Etienne
    - MORIZE (Marcel) Maçon Drancy § Transport de droits successifs .., 9 mai 1728; MC/ET/XXXVIII/242
      transport de droits; Morize, Marcel
    - Mise en apprentissage de Joseph Delion, âgé de 14 ans, pour 5 ans, chez Pierre Pingat, maître peintre et sculpteur, sans deniers déboursés., 18 mai 1728; MC/ET/XXXVIII/242
      contrat d'apprentissage; Delion, Joseph; Pingat, Pierre; peintre; sculpteur
    - PINGAT (Pierre), Maître peintre sculpteur, Rue des Fossés Monsieur le Prince § mise en apprentissage chez .., 18 mai 1728; MC/ET/XXXVIII/242
      contrat d'apprentissage; Pingat, Pierre
    - DELION (Simon) Maçon Rue Saint Jacques § Mise en apprentissage du fils de .., 18 mai 1728; MC/ET/XXXVIII/242
      contrat d'apprentissage; Delion, Simon
    - MERCIER (Claude) maître brodeur Rue de Montmorency § Remariage de la veuve de .., 30 mai 1728; MC/ET/XXXVIII/242
      Mercier, Claude
    - Pigalle (Jean), maître menuisier, rue de Meslay § Transport, 9 juin 1728; MC/ET/XXXVIII/242
      cession; Pigalle, Jean
    - Mise en apprentissage de Jean-Baptiste Desmary, âgé de 13 ans, pour 5 ans, chez Guillaume Duchatelet, maître peintre et sculpteur, moyennant 120 livres., 14 juin 1728; MC/ET/XXXVIII/242
      contrat d'apprentissage; Desmary, Jean-Baptiste; Duchatelet, Guillaume; peintre; sculpteur
    - Duchatelet (Guillaume), maître peintre et sculpteur, rue de la Croix § Mise en apprentissage chez .., 14 juin 1728; MC/ET/XXXVIII/242
      contrat d'apprentissage; Duchatelet, Guillaume
    - FRESSIGNAUD (J. Baptiste dit DUBOIS) Maçon grde rue du faubourg Saint-Jacques du H/t/ Pas § Quittance .., 16 juin 1728; MC/ET/XXXVIII/242
      quittance; Fressignaud dit Dubois, Jean Baptiste
    - JOMART (Pierre) Maître maçon; Rue du Haut Pavé § Comparution et quittance .., le 18 juin 1728 et les 1er et 5 juillet 1728., 18 juin 1728 - 5 juillet 1728; MC/ET/XXXVIII/242
      quittance; Jomart, Pierre
    - Mise en apprentissage de Hubert Laurent Masson, âgé de 16 ans, pour 5 ans, chez Jean Chain, maître sculpteur, sans deniers déboursés., 20 juin 1728; MC/ET/XXXVIII/242
      contrat d'apprentissage; Chain, Jean; Masson, Hubert Laurent; sculpteur
    - CHAIN (Jean) Maître sculpteur Rue de Cléry § Mise en apprentissage chez .., 20 juin 1728; MC/ET/XXXVIII/242
      contrat d'apprentissage; Chain, Jean
    - Mise en apprentissage de Nicolas Viollat-Golletat, âgé de 14 ans, pour 5 ans, avec Antoine Rivet, maître sculpteur, moyennant 150 livres., 29 juin 1728; MC/ET/XXXVIII/242
      contrat d'apprentissage; Rivet, Antoine; Viollat-Golletat, Nicolas; sculpteur
    - RIVET (Antoine) Maître sculpteur de l'Académie de Saint-Luc Rue de Meslay § Mise en apprentissage chez .., 29 juin 1728; MC/ET/XXXVIII/242
  - Minutes. 1728, avril - 1728, juin, avril 1728 - juin 1728; MC/ET/XXXVIII/243
    - PERIN (Nicolas) Maître doreur Rue au Maire § vente par la veuve de .., 2 avril 1728; MC/ET/XXXVIII/243
      acte de vente; Perin, Nicolas
    - Mise en apprentissage de Guillaume Postel, âgé de 15 ans, pour 5 ans, avec Jacques Leloup, maître sculpteur, nourri, blanchi et entretenu de linge et d'habits par son maître, sans deniers déboursés., 12 avril 1728; MC/ET/XXXVIII/243
      contrat d'apprentissage; Leloup, Jacques; Postel, Guillaume; sculpteur
    - LELOUT (dit THIERRY) (Jacques) Maître sculpteur Rue des Gravilliers § mise en apprentissage chez .., 12 avril 1728; MC/ET/XXXVIII/243
      contrat d'apprentissage; Lelout dit Thierry, Jacques
    - TREMBLAY (Claude) Maître fondeur Rue Guérin Boisseau § Quittance .., 12 avril 1728; MC/ET/XXXVIII/243
      quittance; Tremblay, Claude
    - Mise en apprentissage de Jean Jacques Dangeville, âgé de 12 ans, pour 5 ans, avec Jules de Goullon, maître sculpteur, moyennant 50 livres., 22 avril 1728; MC/ET/XXXVIII/243
      contrat d'apprentissage; Dangeville, Jean Jacques; Goullon, Jules de; sculpteur
    - DANGEVILLE (J. Baptiste) maître fondeur § mise en apprentissage du fils de .., 22 avril 1728; MC/ET/XXXVIII/243
      contrat d'apprentissage; Dangeville, J. Baptiste
    - BERURIER (Toussaint) maître doreur Rue Neuve Saint-Denis § mise en apprentissage par .., 22 avril 1728; MC/ET/XXXVIII/243
      contrat d'apprentissage; Berurier, Toussaint
    - Mise en apprentissage de François Louvet, âgé de 12 ans, pour 5 ans, avec Guillaume Germain, maître sculpteur, qui le nourrie, loge et blanchit, moyennant 200 livres., 27 avril 1728; MC/ET/XXXVIII/243
      contrat d'apprentissage; Germain, Guillaume; Louvet, François; sculpteur
    - GERMAIN (Guillaume) Maître sculpteur Rue Montmartre § mise en apprentissage chez .., 27 avril 1728; MC/ET/XXXVIII/243
      contrat d'apprentissage; Germain, Guillaume
  - Minutes. 1728, juillet - 1728, septembre, juillet 1728 - septembre 1728; MC/ET/XXXVIII/244
    - Lefebvre (Charles), maître orfèvre joaillier, rue Dauphine § Transport de rente .., 8 juillet 1728; MC/ET/XXXVIII/244
      transport de droits; Lefebvre, Charles
    - Mise en apprentissage chez Nicolas Lefébure, peintre, ancien directeur de l'académie Saint-Luc., 15 juillet 1728; MC/ET/XXXVIII/244
      contrat d'apprentissage; Lefébure, Nicolas; peintre; directeur d'établissement d'enseignement
    - Mise en apprentissage de Claude Rougemont, âgé de 18 ans, pour 5 ans, chez Nicolas Lefèbvre, maître peintre, sans deniers déboursés., 15 juillet 1728; MC/ET/XXXVIII/244
      contrat d'apprentissage; Lefebvre, Nicolas; Rougemont, Claude; peintre
    - DOURY (Jean François) maître émailleur verrier faïencier Rue Saint Sébastien § Mariage de .., 18 juillet 1728; MC/ET/XXXVIII/244
      contrat de mariage; Doury, Jean François
    - DUBUGRARD (Jean) maître serrurier Rue Guérin Boisseau § Mariage de la fille de .., 18 juillet 1728; MC/ET/XXXVIII/244
      contrat de mariage; Dubugrard, Jean
    - BURON (Jacques) Maître maçon entrepreneur de bâtiment Rue du Bourg Tibourg § Devis de maçonnerie menuiserie et à faire dans une maison, 23 juillet 1728; MC/ET/XXXVIII/244
      devis; Buron, Jacques
    - Mise en apprentissage de Joseph Penigaut, âgé de 12 ans, pour 5 ans, chez Jacques Pingat, maître peintre, moyennant 80 livres., 27 juillet 1728; MC/ET/XXXVIII/244
      contrat d'apprentissage; Penigaut, Joseph; Pingat, Jacques; peintre
    - PINGAT (Jacques), maître peintre, Pont Notre Dame § Brevet d'apprentissage .., 27 juillet 1728; MC/ET/XXXVIII/244
      contrat d'apprentissage; Pingat, Jacques
    - Bourgoin (Mathieu Antoine), peintre, ancien directeur de l'Académie de Saint-Luc § Procuration donnée à .., 27 juillet 1728; MC/ET/XXXVIII/244
      procuration; Bourgoin, Mathieu Antoine
    - PELLETIER (Nicolas) Maître Horloger Rue Saint-Martin § Désistement., 27 juillet 1728; MC/ET/XXXVIII/244
    - CHEVRILLON (Claude) maître tapissier Rue Mondétour § Obligation, 31 juillet 1728; MC/ET/XXXVIII/244
      obligation; Chevrillon, Claude
    - Brevet d'apprentissage par Louis Leclerc, peintre, rue du Mouton., 1er août 1728; MC/ET/XXXVIII/244
      contrat d'apprentissage; brevet notarié; Mouton (rue du); Leclerc, Louis; peintre
    - MICHELARME (Claude), maître peintre, au bout du Pont Notre Dame § mise en apprentissage chez .., 1er août 1728; MC/ET/XXXVIII/244
      contrat d'apprentissage; Michelarme, Claude
    - Chaitdeville (François), maître peintre, rue de la Pelleterie § Brevet d'apprentissage .., 1er août 1728; MC/ET/XXXVIII/244
      contrat d'apprentissage; Chaitdeville, François
    - Mise en apprentissage de Pierre Lancelot, pour 5 ans, avec François Chaideville, maître peintre, sans deniers déboursés., 1er août 1728; MC/ET/XXXVIII/244
      contrat d'apprentissage; Chaideville, François; Lancelot, Pierre; peintre
    - Mise en apprentissage de Denis Rigault, âgé de 16 ans, pour 5 ans, chez Claude Michelarme, maître peintre, sans deniers déboursés., 1er août 1728; MC/ET/XXXVIII/244
      contrat d'apprentissage; Michelarne, Claude; Rigault, Denis; peintre
    - Mise en apprentissage de Philippe Gaye, âgé de 23 ans, pour 5 ans, chez Jean Baptiste Adam, maître sculpteur, moyennant 300 livres., 9 août 1728; MC/ET/XXXVIII/244
      contrat d'apprentissage; Adam, Jean-Baptiste; Gaye, Philippe; sculpteur
    - Guillon (Antoine), maître peintre et sculpteur, rue de la Pelleterie § Mise en apprentissage chez .., 9 août 1728; MC/ET/XXXVIII/244
    - MOUCHAUX (Claude) Maître sculpteur Rue Neuve de Cléry § Mise en apprentissage chez .., 9 août 1728; MC/ET/XXXVIII/244
      contrat d'apprentissage; Mouchaux, Claude
    - Mise en apprentissage d'Antoine Lenoble, âgé de 19 ans, pour 5 ans, chez Antoine Guillon, maître peintre et doreur, sans deniers déboursés., 9 août 1728; MC/ET/XXXVIII/244
      contrat d'apprentissage; Guillon, Antoine; Lenoble, Antoine; peintre; sculpteur
    - Mise en apprentissage de Nicolas Tambrin, âgé de 14 ans, pour 5 ans, chez Claude Mouchaux, maître sculpteur, sans deniers déboursés., 9 août 1728; MC/ET/XXXVIII/244
      contrat d'apprentissage; Mouchault, Claude; Tambrin, Nicolas; sculpteur
    - RIVET (Antoine) Sculpteur Rue Meslay § Société .., 11 août 1728; MC/ET/XXXVIII/244
      Rivet, Antoine
    - PINEAU (Nicolas) Sculpteur Rue Phélipeaux § Société .., 11 août 1728; MC/ET/XXXVIII/244
      Pineau, Nicolas
    - BUNELLE (Jean) Doreur Paroisse Saint-Roch § Mariage .., 16 août 1728; MC/ET/XXXVIII/244
      contrat de mariage; Bunelle, Jean
    - Mise en apprentissage de Jacques Hubert Duhamel, âgé de 18 ans, pour 5 ans, chez Pierre Fontaine, maître sculpteur, moyennant 100 livres., 30 août 1728; MC/ET/XXXVIII/244
      contrat d'apprentissage; Duhamel, Jacques Hubert; Fontaine, Pierre; sculpteur
    - FONTAINE (Pierre) Maître Sculpteur Rue Poissonière § Mise en apprentissage chez .., 30 août 1728; MC/ET/XXXVIII/244
      contrat d'apprentissage; Fontaine, Pierre
    - Mise en apprentissage de Joseph Chaillet, âgé de 14 ans, pour 5 ans, chez François Moèl, maître sculpteur, sans deniers déboursés., 5 septembre 1728; MC/ET/XXXVIII/244
      contrat d'apprentissage; Chaillet, Joseph; Moël, François; sculpteur
    - NOËL (François) Maître sculpteur Rue de Seine § Mise en apprentissage chez .., 5 septembre 1728; MC/ET/XXXVIII/244
      contrat d'apprentissage; Noël, François
    - DECUSSY (Louis Pierre) Marbrier Porte Saint Martin § Mariage de la fille de -, 10 septembre 1728; MC/ET/XXXVIII/244
      contrat de mariage; Decussy, Louis Pierre
    - LEMERCIER (Firmin) Marbrier; Rue Neuve Saint-Martin § Mariage de .., 10 septembre 1728; MC/ET/XXXVIII/244
      contrat de mariage; Lemercier, Firmin
    - Bail concernant Antoine Daufresne, architecte des bâtiments du roi, rue Sainte-Appoline., 13 septembre 1728; MC/ET/XXXVIII/244
      bail; Sainte-Apolline (rue); Daufresne, Antoine; architecte
    - Mise en apprentissage de Claude Mille, âgé de 14 ans, pour 5 ans, chez Jacques Derouard, maître sculpteur, sans deniers déboursés., 19 septembre 1728; MC/ET/XXXVIII/244
      contrat d'apprentissage; Derouard, Jacques; Mille, Claude; sculpteur
    - DEROUARD (Jacques) Maître Sculpteur; Rue Neuve de Cléry § Mise en apprentissage chez .., 19 septembre 1728; MC/ET/XXXVIII/244
      contrat d'apprentissage; Derouard, Jacques
    - Mise en apprentissage de Julien Bauché, âgé de 15 ans, pour 5 ans, chez Auguste Delignière, maître sculpteur, sans deniers déboursés., 20 septembre 1728; MC/ET/XXXVIII/244
      contrat d'apprentissage; Bauché, Julien; Delignière, Auguste; sculpteur
    - DELIGNIERE (Auguste) maître sculpteur Rue Neuve de Cléry § Mise en apprentissage chez .., 20 septembre 1728; MC/ET/XXXVIII/244
      contrat d'apprentissage; Delignière, Auguste
    - HAMEL (Pierre) Maître évantailliste, Rue Saint-Martin § Mariage .., 23 septembre 1728; MC/ET/XXXVIII/244
      contrat de mariage; Hamel, Pierre
    - LA CROIX (Pierre) Maître Sculpteur Rue Neuve de Cléry § mise en apprentissage chez la veuve de .., 26 septembre 1728; MC/ET/XXXVIII/244
      contrat d'apprentissage; La Croix, Pierre
    - DAOUST (Claude) maître serrurier Rue Feydeau. § Devis et marché de Serrurerie passé par -, 27 septembre 1728; MC/ET/XXXVIII/244
      devis; marché; Daoust, Claude
  - Minutes. 1728, octobre - 1728, décembre, octobre 1728 - décembre 1728; MC/ET/XXXVIII/245
    - Mise en apprentissage de Jacques Saint-Gilles, âgé de 14 ans, chez Françoise Castet, veuve de Pierre Lacroix, maître sculpteur, sans deniers déboursés., 26 septembre 1728; MC/ET/XXXVIII/245
      contrat d'apprentissage; Castet, Françoise; Lacroix, Pierre; Saint-Gilles, Jacques; sculpteur
    - Filassier (Michel), marchand orfèvre, rue Saint-Victor § Convention et Consentement .., 21 octobre 1728; MC/ET/XXXVIII/245
      convention; ratification; Filassier, Michel
    - COSNE (Jean Alexandre) marbrier faubourg Saint-Honoré .. § Mariage de .., 28 octobre 1728; MC/ET/XXXVIII/245
      contrat de mariage; Cosne, Jean Alexandre
    - DELOR (Jean Claude) Maître sculpteur Rue Meslay § Vente .., 6 novembre 1728; MC/ET/XXXVIII/245
      acte de vente; Delor, Jean Claude
    - Mise en apprentissage de Jean-Baptiste René Liot, âgé de 14 ans, pour 5 ans, chez André Dreige, maître peintre, sans deniers déboursés., 14 novembre 1728; MC/ET/XXXVIII/245
      contrat d'apprentissage; Dreige, André; Liot, Jean-Baptiste René; peintre
    - Dereige (André), maître peintre, rue Saint-Barthélemy § Mise en apprentissage chez .., 14 novembre 1728; MC/ET/XXXVIII/245
      contrat d'apprentissage; Dereige, André
    - LIOT (Denis) Doreur Rue de la Pelleterie § mise en apprentissage du fils de .., 14 novembre 1728; MC/ET/XXXVIII/245
      contrat d'apprentissage; Liot, Denis
    - ALLIN (Nicolas) Maçon Rue Neuve Saint-Martin § Mariage du fils de .., 21 novembre 1728; MC/ET/XXXVIII/245
      contrat de mariage; Allin, Nicolas
    - Louis (Charles), Maître peintre, Rue Neuve Saint-Martin § mariage, 21 novembre 1728; MC/ET/XXXVIII/245
      contrat de mariage; Louis, Charles
    - CHOULLIÉ (Philibert Bernard) maître évantailliste Rue Saint Sauveur § Traité d'office., 30 novembre 1728; MC/ET/XXXVIII/245
      Choullié, Philibert Bernard
    - Mise en apprentissage de François Lemoyne, âgé de 21 ans, pour 5 ans, avec Denis Antoine Gervais, maître sculpteur, moyennant 100 livres., 9 décembre 1728; MC/ET/XXXVIII/245
      contrat d'apprentissage; Gervais, Denis Antoine; Lemoyne, François; sculpteur
    - Mise en apprentissage chez Denis Antoine Gervais, maître sculpteur, rue Saint-Roch., 9 décembre 1728; MC/ET/XXXVIII/245
      contrat d'apprentissage; Gervais, Denis Antoine; sculpteur
    - Mise en apprentissage de François Heurtein, âgé de 17 ans, pour 5 ans, avec Pierre Lefèbvre, maître peintre, moyennant 200 livres., 21 décembre 1728; MC/ET/XXXVIII/245
      contrat d'apprentissage; Heurtein, François; Lefebvre, Pierre; peintre
    - LEFEBVRE (Pierre), maître peintre, Rue de vieux Augustins § mise en apprentissage chez .., 21 décembre 1728; MC/ET/XXXVIII/245
      contrat d'apprentissage; Lefebvre, Pierre
    - PELLETIER (Nicolas) Maître Horloger Rue Saint-Martin § Mariage de la fille de .., 21 décembre 1728; MC/ET/XXXVIII/245
      contrat de mariage; Pelletier, Nicolas
    - HOGUET (Gatien) Horloger Rue du Harlay. § Mariage de .., 21 décembre 1728; MC/ET/XXXVIII/245
      contrat de mariage; Hoguet, Gatien
    - Decoussy (Charles), maître peintre, porte Saint-Denis § Mariage de la fille de .., 26 décembre 1728; MC/ET/XXXVIII/245
      contrat de mariage; Decoussy, Charles
    - ALIR (Michel) Maître peintre doreur Rue de la Mortellerie § Mariage de .., 26 décembre 1728; MC/ET/XXXVIII/245
      contrat de mariage; Alir, Michel
    - DELARUE (Michel) Maître Sculpteur Rue du Vert Bois § Décharge .., 31 décembre 1728; MC/ET/XXXVIII/245
      Delarue, Michel
  - Minutes. 1730, 1er janvier - 1730, 21 avril, 1er janvier 1730 - 21 avril 1730; MC/ET/XXXVIII/246
    - DELAFONTAINE (Claude) entrepreneur des bâtiments Rue des Gravilliers § Procuration donnée .., 3 janvier 1730; MC/ET/XXXVIII/246
      procuration; Delafontaine, Claude
    - DELALONDE (Laurent Nicolas) Peintre en miniature faubourg Saint Laurent § Procuration .., 3 janvier 1730; MC/ET/XXXVIII/246
      procuration; Delalonde, Laurent Nicolas